

Contacto

Ca

+57 3204894873

2

Bogotá - Colombia

jdiegogarcia0110@gmail.com



https://juandiegogarciaa.github.io/ PortFolio/

Habilidades Técnicas

Backend: C#, .Net, NodeJs, PHP, Java, Python.

Frontend: HTML5, CSS3, Javascript.

Framework: Angular, React, Bootstrap, Express, ASP.net, django, Spring Boot.

Data base: PL/SQL, SQLServer, MySQL, PostgreSQL, NoSQL.

Diseño gráfico: Adobe Photoshop, Adobe Illustrator, Adobe Premiere Pro, Adobe Xd.

Animación y diseño 3D: Blender, Unreal engine.

Habilidades Blandas

Autogestión.

Aprendizaje autónomo.

Trabajo en equipo.

Comunicación asertiva.

Capacidad analítica y de resolución de problemas. Adaptabilidad.

Juan Diego García

Ingeniero de sistemas

Perfil

Ingeniero de Sistemas con experiencia en el desarrollo de software, en diversas tecnologías como HTML5, CSS3, JavaScript, TypeScript, C#, .NET, Python, Java, SQL, NoSQL, Git, GitHub y Bitbucket. He participado activamente en la implementación de servicios de integración en Jenkins y poseo habilidades en el manejo de metodologías de desarrollo ágil.

Con capacidad analítica, la cual se refleja en la creación de esquemas y soluciones aplicadas en diversas áreas de tecnología. Estoy comprometido con la innovación y motivado por el aprendizaje investigativo, lo que me permite desarrollar habilidades tanto para el trabajo colaborativo como para el trabajo individual.

Educación

FUNDACIÓN UNIVERSITARIA DE SAN GIL - UNISANGIL

Ingeniero de sistemas

Febrero 2018 - Noviembre 2022

Experiencia

DESARROLLADOR FULL STACK.

Synergias - Alianzas y Negocios en seguros.

Diciembre 2022 - Abril 2024

Participación en diferentes proyectos (Aplicación corporativa, SARLAFT, Interfaz de venta dando control a las peticiones de clientes como HDI, Zurich, entre otras) en el marco de metodologías ágiles para el sector de seguros, ejecutando actividades como:

Actividades

- Especificación funcional para personalización de los desarrollos.
- Desarrollo y soporte de proyecto SARLAFT.
- Modelado de bases de datos e integración con el software.
- Cosntrucción de APIs para conexión de servicios Back, Front y WS.

Herramientas y lenguajes

- HTML5
- Sonar Qube
- CSS3
- Jenkins
- JavaScript
- ReactPython
- .NETPostman
- lava
- Bootstrap5
- Spring Boot
- Json
- SQLServer
- JIRA
- Adobe.
- Bitbucket

Referencias

JOSE LUIS BARRERA LURDUY

Desarrollador FullStack - Synergias +57 320 423 3533

LIZETH CAMILA RUIZ ROLDAN

Ingeniera de Sistemas -Sophos Solutions S.A.S +57 300 456 4044

- Desarrollo de maquetación
 FrontEnd para nuevas
 funcionalidades en el sistema.
- Manejo de código seguro con SonarQube.
- Levantamiento y análisis de la información para el desarrollo de reportes y formularios SARLAFT.
- Manejo de estándares de seguridad de la información en formularios SARLAFT.
- Despliegues controlados en QA y Producción respaldados por pruebas unitarias.

DESARROLLADOR FULL STACK.

Instituto de Investigación de Recursos Biológicos Alexander von Humboldt. Marzo 2022 - Diciembre 2022.

Creación de una pagina web para el instituto que permite consultar todas las especies de animales alojados en la base de datos y generando reportes de la consulta

Actividades

- Análisis de la problemática
- Diseño UI/UX
- Levantamiento de requisitos funcionales y no funcionales
- Estructuración de base de datos SOL
- Normalización e inserción masiva de más de 450.000 registros.
- Codificación del proyecto.

Herramientas y lenguajes

- HTML5
- Python

• json

- CSS3
- Bootstrap5
- JavaScriptNode.js
- Express.js
- Ejs
- Java
- Spring Boot
- MySQL
- HeidiSQL
- Adobe Xd, Ps, Ai.

DISEÑO GRÁFICO.

He trabajado con diversas herramientas de adobe como Adobe Photoshop, Adobe Illustrator y Adobe Premiere Pro, las cuales he logrado implementar en proyectos de programación y marketing digital, además de campañas publicitarias a microempresas.

DISEÑO DE ANIMACIONES EN 3D.

Con el diseño 3D he realizado diversos modelos y animaciones, con las cuales he podido hacer diferentes proyectos dentro de mi carrera universitaria, calificando a diversas galas de proyectos donde he participado y he obtenido muy buenos comentarios.

DESARROLLO WEB FREE LANCER

Tattoo Studio ART 17

Creación de Landing page y plan de marketing

Actividades

- Análisis de los requerimientos
 HTML5
- Diseño UI/UX
- Codificación del proyecto.
- Despliegue de pagina
- Plan de Marketing

Herramientas y lenguajes

- CSS3
- JavaScript
- Adobe Xd, Ps, Ai, Pr.
 - Google ADS
 - Instagram ADS

Certificación y Cursos

Curso de React.js (firebase, hooks, redux, MaterialUI)

Platzi

Curso Profesional de Scrum

Platzi

Curso de Manejo de Datos en C# con LINQ

Platzi

Curso de React 17

Platzi

Curso Profesional de Git y GitHub

Platzi

Certificación en angular

Udemy

Certificación JavaScript

Curso de Diseño para Developers

Platzi

Curso de Fundamentos de Python

Platzi